【裁判字號】    97,聲,1284
【裁判日期】    970627
【裁判案由】    發還擔保金
【裁判全文】
臺灣板橋地方法院民事裁定              97年度聲字第1284號
聲  請  人
即  債權人  丙○○
代  理  人  邱景睿律師
相  對  人
即  債務人  乙○○○
            甲○○
上列聲請人聲請發還擔保金事件，本院裁定如下：
    主      文
聲請人於本院九十五年度存字第二二○七號擔保提存事件一案所
提存之台北富邦銀行可轉讓定期存單，面額新臺幣伍拾萬元券壹
張（號碼：ＴＮ0000000）、面額新臺幣壹拾萬元券張
（號碼：ＴＮ0000000～ＴＮ0000000）及新臺幣
萬元，合計新臺幣捌拾萬元准予發還。
聲請程序費用由相對人連帶負擔。
    理      由
一、按訴訟終結後，供擔保人證明已定20日以上之期間，催告受
    擔保利益人行使權利而未行使者，或法院依供擔保利益人之
    聲請，通知受擔保利益人於一定期間內行使權利並向法院為
    行使權利之證明而未證明者，法院應依供擔保人之聲請，以
    裁定命返還其提存物或保證書，民事訴訟法第104條第1項第
    3款定有明文，依同法第106條之規定，於其他依法令供訴訟
    上之擔保者，亦準用之。
二、本件聲請意旨略以：聲請人與相對人間假扣押事件，聲請人
    前依本院95年度裁全字第3748號民事裁定，為擔保假扣押，
    曾提供如主文第1 項所示之面額合計新臺幣（下同）80萬元
    可轉讓定期存單及3 萬元為擔保金，並以本院95年度存字第
    2207號提存事件提存後，聲請對相對人之財產予以假扣押在
    案。茲因前開假扣押裁定與執行程序業經撤銷在案，並以存
    證信函定20日以上之期間催告相對人行使權利而未行使，為
    此提出本院95年度裁全字第3748號民事裁定、95年度存字第
    2207號提存書、97年度全聲字第22號民事裁定等影本各1 份
    、存證信函影本1件及其回執原本各2件，聲請發還擔保金等
    語。
三、經查聲請人前開主張，業據其提出上開證據為證，並經本院
    依職權調閱本院95年度裁全字第3748號、95年度執全字第24
    23號假扣押保全程序暨執行卷、95年度存字第2207號擔保提
    存卷核閱屬實，聲請人並已於民國97年4 月14日定20日以上
    期間以存證信函催告相對人行使權利，惟相對人於97年4 月
    15日收受後迄未行使權利，復有存證信函影本1 件及其回執
    原本各2 份、臺灣桃園地方法院97年6 月5 日桃院永民科字
    第0970017158號函1 紙及本院民事紀錄科查詢表4 紙在卷為
    證，聲請人之聲請意旨核與民事訴訟法第104 條第1 項第3
    款規定相符，應予准許。
四、爰依民事訴訟法第95條、第85條第2 項，裁定如主文。
中    華    民    國    97    年    6     月    27    日
                  民事第一庭法  官  陳翠琪
以上正本證明與原本無異。
如不服本裁定應於送達後10日內向本院提出抗告狀，並應繳納抗
告裁判費新臺幣1,000 元整。
中    華    民    國    97    年    6     月    30    日
                            書記官  李瑞芝


司法院資訊處製作；財團法人民間司法改革基金會備份。
